【裁判字號】    92,易,353
【裁判日期】    920224
【裁判案由】    毒品危害防制條例
【裁判全文】
臺灣臺中地方法院刑事判決                          九十二年度易字第三五三號
    公  訴  人  臺灣臺中地方法院檢察署檢察官
    被      告  甲○○
右列被告因毒品危害防制條例案件，經檢察官提起公訴（九十一年度毒偵字第三０五
六號），本院判決如左：
    主  文
甲○○連續施用第二級毒品，累犯，處有期徒刑玖月。扣案之安非他命參包（毛重分
別為零點捌公克、零點陸公克、零點伍公克）沒收銷燬之。
    事  實
一、甲○○前有多項前科紀錄，其於民國八十七年間因偽造文書案件，經本院判處有
    期徒刑四月，嗣上訴臺灣高等法院臺中分院經駁回確定，於八十八年七月十九日
    發監後再易科罰金執行完畢。復因施用毒品案件，先後二次送勒戒處所觀察、勒
    戒後，均認無繼續施用毒品之傾向，分別由本院於八十七年十二月二十三日以八
    十七年度易字第一七Ｏ號為免刑判決，及臺灣臺中地方法院檢察署檢察官於八十
    八年十二月七日以八十八年度毒偵字第一四一五號為不起訴處分確定。又於八十
    九年間因施用第一級、第二級毒品案件，經送強制戒治並提起公訴，由本院於九
    十年二月十五日以八十九年度訴字第二四四三號分別判處有期徒刑一年二月及八
    月，定執行刑為有期徒刑一年八月，再經臺灣高等法院臺中分院於九十年五月八
    日以九十年度上訴字第六四五號上訴駁回確定。甲○○竟仍不知悔悟，再基於施
    用第二級毒品安非他命之概括犯意，自九十一年年初某日起至九十一年九月二十
    七日二十三時止，在其臺中縣東勢鎮○○路六三二巷四七號住處等地，連續將第
    二級毒品安非他命置於錫箔紙上，其下以火點燃吸食之方式，施用第二級毒品安
    非他命多次，平均約一天施用一次。嗣為警於九十一年九月二十八日十五時三十
    分許，在臺中縣豐原市○○路三六號二樓查獲，並扣得安非他命三包（毛重分別
    為０點八公克、０點六公克、０點五公克）。甲○○三犯以上施用毒品之罪，由
    檢察官聲請本院裁定令入戒治處所施以強制戒治。
二、案經臺中縣警察局豐原分局報請臺灣臺中地方法院檢察署檢察官偵查起訴。
    理  由
一、右開事實，業據被告甲○○於本院審理時坦承不諱，且被告於九十一年九月二十
    八日為警採尿，經送檢驗結果確呈甲基安非他命陽性反應之情，亦有臺中縣衛生
    局檢驗尿水報告書影本一份在卷可稽，且有安非他命三包（毛重分別為０點八公
    克、０點六公克、０點五公克）扣案可資佐證，足徵被告之自白與事實相符。再
    查被告前因施用毒品案件，先後二次送勒戒處所觀察、勒戒後，均認無繼續施用
    毒品之傾向，分別由本院於八十七年十二月二十三日以八十七年度易字第一七Ｏ
    號為免刑判決，及臺灣臺中地方法院檢察署檢察官於八十八年十二月七日以八十
    八年度毒偵字第一四一五號為不起訴處分確定。又於八十九年間因施用第一級、
    第二級毒品案件，經送強制戒治並提起公訴，由本院於九十年二月十五日以八十
    九年度訴字第二四四三號分別判處有期徒刑一年二月及八月，定執行刑為有期徒
    刑一年八月，再經臺灣高等法院臺中分院於九十年五月八日以九十年度上訴字第
    六四五號上訴駁回確定等情，有被告之刑案資料查註紀錄表、臺灣高等法院被告
    全國前案紀錄表各一份及本院刑事判決二份附卷足憑。本件事證明確，被告之犯
    行堪予認定，應依法論科。
二、核被告所為，係犯毒品危害防制條例第十條第二項之施用第二級毒品罪。被告施
    用第二級毒品前後持有第二級毒品之低度行為，應為施用第二級毒品之高度行為
    所吸收，不另論罪。被告先後多次施用第二級毒品之行為，時間密接，犯罪構成
    要件相同，顯係基於概括之犯意反覆為之，為連續犯，應以一罪論，並依法加重
    其刑。又查被告於八十七年間因偽造文書案件，經本院判處有期徒刑四月，嗣上
    訴臺灣高等法院臺中分院經駁回確定，於八十八年七月十九日發監後再易科罰金
    執行完畢，有被告之刑案資料查註紀錄表及臺灣高等法院被告全國前案紀錄表各
    一份附卷足憑，其受有期徒刑執行完畢後，於五年以內再犯本件有期徒刑以上之
    罪，為累犯，應依刑法第四十七條之規定加重其刑。本件被告有二種刑之加重，
    應遞加之。爰審酌被告前有施用毒品前案紀錄多次，經處徒刑及強制戒治後，猶
    繼續施用毒品不輟，情節非輕，惟念及施用毒品係戕害自己身心之行為，且被告
    犯後坦承犯行等一切情狀，量處如主文所示之刑示懲。扣案之安非他命三包（毛
    重分別為０點八公克、０點六公克、０點五公克），係查獲之毒品，不問屬於犯
    人與否，應依毒品危害防制條例第十八條第一項前段之規定，諭知沒收銷燬之。
據上論結，應依刑事訴訟法第二百九十九條第一項前段，毒品危害防制條例第十條第
二項、第十八條第一項前段、第二十條第三項前段，刑法第十一條前段、第五十六條
、第四十七條，判決如主文。
中      華      民      國    九十二    年      二      月    二十四    日
                                      臺灣臺中地方法院刑事第四庭
                                          法  官  張  靜  琪
右正本證明與原本無異。
如不服本判決，應於判決送達後十日內向本院提出上訴狀，上訴於臺灣高等法院臺中
分院( 須附繕本 )。
                                          書記官
中    華    民    國      九十二      年       二      月     二十四    日
附錄本案論罪科刑法條全文
毒品危害防制條例
第十條第二項：施用第二級毒品者，處三年以下有期徒刑。


司法院資訊處製作；財團法人民間司法改革基金會備份。
